臺灣臺北地方法院簡易民事判決
                                   110年度店簡字第1028號
原      告  廖韋逸  
訴訟代理人  楊擴舉律師(法律扶助律師)
被      告  活石科技股份有限公司

兼法定代理  
人          謝翼陽  

清  算  人  黃俊凱  
被      告  謝翼陽  

            鄭曜東  

上列當事人間返還買賣價金等事件，本院於民國111年5月10日言
詞辯論終結，判決如下：
    主      文
被告活石科技股份有限公司應給付原告新臺幣伍拾萬元，及自民
國一百一十年四月十日起至清償日止，按年息百分之五計算之利
息。
原告其餘之訴駁回。
訴訟費用由被告活石科技股份有限公司負擔。
本判決第一項得假執行。但被告活石科技股份有限公司以新臺幣
伍拾萬元為原告預供擔保，得免為假執行。
原告其餘假執行之聲請駁回。
    事實及理由
壹、程序事項：
    按當事人得以合意定第一審管轄法院。但以關於由一定法律
    關係而生之訴訟為限。前項合意，應以文書證之，民事訴訟
    法第24條定有明文。本件依原告與被告活石科技股份有限公
    司（下稱活石公司）簽訂之投資/股權讓售合約書（下稱系
    爭契約）第9條第2項約定，兩造合意以本院為第一審管轄法
    院，本院自有管轄權。
貳、實體事項：　　
一、原告方面：
  ㈠原告起訴主張：其於民國108年間，向被告活石公司購買不記
    名股票50萬股，並簽署系爭契約，約定以每股新臺幣（下同
    ）1元即50萬元為買賣價金，被告活石公司於收受買賣價金
    後，即應於15日內移轉股份並完成變更登記之手續。嗣原告
    於108年7月24日匯款50萬元至其指定聯邦銀行帳戶，然被告
    活石公司未依約履行上開移轉股份之義務，經原告催請其履
    約仍未果，其自得依民法第229條第1項、第254條、第259條
    第1、2款之規定解除系爭契約，爰以起訴狀繕本送達為解除
    契約之意思表示，並請求被告活石公司返還已受領之買賣價
    金及自受領時起計算利息。並聲明：被告活石公司應給付原
    告50萬元，及自起訴狀繕本送達翌日起至清償日止，按年息
    百分之5計算之利息；⒉願供擔保，請准宣告假執行。
　㈡若認原告解除契約不合法，則因本件係於108年7月間，由被
    告謝翼陽委請被告鄭曜東對外募資，並授權被告鄭曜東可向
    投資人宣稱投資款半年後可回饋百分之30，半年後由公司連
    本帶利買回，使原告相信長期投資獲取相較於合法銀行存款
    、債券市場等利率顯不相當之報酬，誘使原告投資，藉此吸
    金，致原告因陷於錯誤受有50萬元之損害。為此，爰依民法
    第184條第1項後段、第185條、第28條及公司法第23條第2項
    規定請求被告連帶負賠償責任。就上開請求權基礎，擇一請
    求被告被告活石公司、謝翼陽、鄭曜東連帶賠償等語。並聲
    明：被告應連帶給付原告50萬元，及自起訴狀繕本送達翌日
    起至清償日止，按年息百分之5計算之利息；⒉願供擔保，請
    准宣告假執行。
  ㈢對被告答辯所為之陳述：
　  被告鄭曜東表示除百分之30之獲利及獲利本金可以取回是當
    時向原告表示，但系爭契約僅為投資之證明，並非真的要入
    股，並不在原告知悉之範圍，原告之認知就是簽署系爭契約
    ，就應當依系爭契約獲得股權。依照系爭契約第2條第2項規
    定，收到資金後15日內完成變更登記，以民事起訴狀作為解
    除契約之意思表示。另未完成變更公司登記手續之狀況經與
    原告確認並無被告所稱狀況，經由證人蔡沂庭向被告請求( 
    有LINE對話紀錄為證）。　　　
二、被告方面：
  ㈠被告鄭曜東部分：
　⒈對於民事起訴狀內LINE之對話紀錄部分不爭執。被告鄭曜東
    亦為受害者，之前曾提起刑事案件已受臺灣臺北地方檢察署
    109 年度偵字第16276 號為不起訴處分。
　⒉被告謝翼陽當時確實有向被告鄭曜東表示半年後可以有百分
    之30之獲利，本金及獲利都可以取回，並說因為獲利超過法
    定利率，這樣可能會違法，所以請原告簽股票認購書，代表
    被告謝翼陽有收到原告之投資款，因為這只是要做為原告有
    投資的證明，並不是真的要讓原告入股，所以被告謝翼陽及
    被告活石公司並沒有幫原告辦理入股後續事宜。
　㈡被告活石公司、被告謝翼陽部分：
　⒈匯款完後有召開董事會，會議上有同意轉讓股份，但因為匯
    款上的匯款人非契約上的投資人，且未提供帶有備註的匯款
    單，公司會計有傳訊息告知因為匯款人與契約書上之投資人
    不同，無法辦理過戶登記，原告認為他在會議上有拿出匯款
    單供參考，但不願意提供影本給被告活石公司，導致被告活
    石公司無法辦理過戶。又針對LINE對話紀錄有存證信函請原
    告來變更，確實是股權轉讓契約。
　⒉否認被告謝翼陽曾承諾授權被告鄭曜東半年後會有百分之30
    之獲利，連同本金及獲利可以取回等語。並聲明：⒈原告之
    訴駁回；⒉如受不利之判決，願供擔保請准宣告免為假執行
    。
三、得心證之理由：
　㈠原告主張其於108年間，向被告活石公司購買不記名股票50萬
    股，並簽署系爭契約，約定以每股1元即50萬元為買賣價金
    ，被告活石公司於收受買賣價金後，即應於15日內移轉股份
    並完成變更登記之手續。嗣原告於108年7月24日匯款50萬元
    至其指定聯邦銀行帳戶，然被告活石公司未依約履行上開移
    轉股份之義務，經原告催請其履約仍未果等情，業據其提出
    與其所述相符之投資/股權讓售合約書、台北富邦銀行匯款
    委託書（證明聯）/取款憑條、LINE通訊軟體對話紀錄截圖
    影本等為證（參見本院卷第19頁至第37頁），被告等人雖以
    上詞置辯，然觀諸系爭契約第1條投資架構及出資方式約定
    ：「1.甲方（即被告活石科技公司）現持有活石公司計有不
    記名股票50,000,000股，甲乙雙方同意由乙方（即原告）給
    付50萬元後，甲方讓售其中50萬股予乙方。2.乙方入股後仍
    由甲方負責活石公司營運，甲方若有活石公司的專利及商標
    等智慧財產權，仍須無償供活石公司使用。」、第2條股本
    資金到位之規範：「…2.甲方須於收到投資金額後，應於15
    日內完成變更公司登記等手續。…」。又契約當事人之一方
    遲延給付者，他方當事人得定相當期限催告其履行，如於期
    限內不履行時，得解除其契約。契約解除時，當事人雙方回
    復原狀之義務，由他方所受領之給付物，應返還之、受領之
    給付為金錢者，應附加自受領時起之利息償還之。民法第25
    4條及第259條第1、2款分別定有明文。
  ㈡被告謝翼陽雖不否認尚未移轉被告活石科技公司50萬股及辦
    理公司變更登記，惟辯稱係因匯款人與契約上之投資人不同
    ，無法辦理過戶登記，未提供帶有被住的匯款單云云。然查
    ，稽諸原告提出之蔡沂娗與被告鄭曜東之通訊軟體對話紀錄
    顯示：「（蔡沂娗）：（拍攝之匯款單照片），匯款108/7/
    24共＄100萬。（被告鄭曜東）：（OKAY圖示）。」、「（蔡
    沂娗）：匯款人是蔡沂娗。備註：邱清亮廖韋逸。共匯款＄1
    00萬。（被告鄭曜東）：了解。所以身份證也是附他們的。
    （蔡沂娗）：正確。」（參見本院卷第35頁、第37頁），顯
    見訴外人蔡沂娗業已將匯款資料傳送予被告鄭曜東，並告知
    匯款人是蔡沂娗。備註：邱清亮廖韋逸。佐以，原告所提出
    之匯款單據，附言處記載「邱清亮廖韋逸」（參見本院卷第
    25頁），以足使他人知悉蔡沂娗係代邱清亮廖韋逸匯款，被
    告謝翼陽上開所辯，委不足採。至被告鄭曜東雖辯稱契約僅
    係作為投資證明，而非真的要辦理入股，然觀諸蔡沂娗與被
    告鄭曜東之通訊軟體對話紀錄顯示：「（蔡沂娗）：這個帳
    戶有信託？（被告鄭曜東）：沒有。平盛才有。這個是直接
    匯給公司。做公司帳。做股東名冊。所以不會有信託。單純
    投資收利息才需要信託。單筆最少要十萬美元。（蔡沂娗）
    ：了解，謝謝。（被告鄭曜東）：妳現在升級叫蔡董事長了
    。不是小投資者。因為他們沒有列入股東名冊」（參見本院
    卷第35頁），顯見依原告方之理解，會做公司帳及股東名冊
    ，而非單純投資收利息。從而，本件斯時擔任被告活石科技
    公司負責人之被告謝翼陽已知悉原告業已透過蔡沂娗匯款50
    萬元至系爭帳戶，且被告鄭曜東曾表明會做公司帳及股東名
    冊，然被告活石科技公司未依約履行系爭契約，則原告依民
    法第254條規定向被告活石科技公司主張解除系爭契約及請
    求被告活石科技公司返還所受領之50萬元及自起訴狀繕本送
    達翌日即110年4月10日（參見本院卷第55頁）起至清償日止
    ，按年息百分之5計算之利息，應屬有據。
　㈢至原告主張被告等人應依民法第184條第1項後段、第185條、
    第28條及公司法第23條第2項規定請求被告連帶負賠償責任
    部分，觀諸原告所提訴外人蔡沂娗與被告鄭曜東間之LINE通
    訊軟體對話記錄截圖影本：「（被告鄭曜東）：傳送9-11MY
    電正式會議檔案…（被告鄭曜東）：開頭1分鐘就講得清清楚
    楚，半年130％，如果威剛沒進來，他負責130％，如果威剛進
    來獲利更多…（蔡沂娗）：聽到了130％…（鄭曜東）：錄到很
    多次，我認真聽，全部放出來」（參見本院卷第27頁、第29
    頁），顯見被告鄭曜東曾藉由會議錄音內容再向訴外人蔡沂
    娗表示會議當時確曾表示過半年130％之利潤。佐以，被告鄭
    曜東於另案（臺灣臺北地方檢察署109年度偵字第16276號案
    件）所提供之活石公司之開會紀錄錄音，檔名為  「My電籌
    備會議」(日期108年5月30日)之會議中，被告謝翼陽雖有向
    被告鄭曜東表達在香港平盛資金未到前，希望被告鄭曜東去
    做小額募資，且可向投資人應允半年(2季)135%，由公司買
    回股權之內容。然由檔名「忠誠路熱炒」之錄音內容可知，
    被告鄭曜東曾向被告謝翼陽抱怨平盛基金未到位後，本來向
    投資人保證之目標無法達到，被告謝翼陽卻把責任丟到其身
    上，被告謝翼陽則表示會與之共同解決等情，足信被告鄭曜
    東確實受被告謝翼陽之授權使其對原告為如上口頭約定，而
    被告謝翼陽雖未達成應允投資人之獲利內容，然由被告謝翼
    陽提供之開會紀錄檔案，可知活石公司於創立後曾多次開會
    討論如何拓點、與高鐵及百貨公司簽約之內容，且均有提及
    平盛資金本來要投資但後續因故取消等情，是應係募資過程
    未如預期，致無法達成應允投資人之績效，是無證據證明被
    告鄭曜東、謝翼陽有明知無法給付獲利而仍募資，亦無其他
    積極證據足以認定被告鄭曜東、謝翼陽邀集原告加入本件投
    資案之初即有藉以詐財或非法吸金之本意，此情業據本院調
    閱臺灣臺北地方檢察署109年度偵字第16276號全卷核閱無誤
    。從而，原告既未就其遭被告謝翼陽及鄭曜東詐欺之事實舉
    證說明，則原告依據侵權行為法律關係請求被告謝翼陽及鄭
    曜東連帶賠償其50萬元，即屬無據，附此說明。　
四、綜上所述，原告依民法第229條第1項、第254條、第259條第
    1、2款之規定請求被告活石公司返還50萬元及自110年4月10
    日起至清償日止，按年息百分之5計算之利息，為有理由，
    應予准許。逾此部分，為無理由，應予駁回。
五、本件原告勝訴部分係依民事訴訟法第427條第1項訴訟適用簡
    易程序所為被告敗訴之判決，依同法第389條第1項第3款規
    定，應依職權宣告假執行。並依同法第392條第2項規定，依
    職權宣告被告預供擔保後，得免為假執行。至其敗訴部分，
    其假執行之聲請則失所附麗，應予駁回。
六、本件事證已臻明確，兩造其餘攻擊防禦方法及舉證，核與本
    件判決結果無影響，爰不另予一一論述，併此敘明。
七、訴訟費用負擔之依據：民事訴訟法第79條。　　
中　　華　　民　　國　　111 　年　　6 　　月　　24　　日
                  臺灣臺北地方法院新店簡易庭
                              法  官  石蕙慈
以上正本係照原本作成。
對於本件判決如有不服，應於收受送達後20日內向本院提出上訴
書狀，上訴於本院合議庭，並按他造當事人之人數附具繕本。
如委任律師提起上訴者，應一併繳納上訴審裁判費。
中　　華　　民　　國　　111 　年　　6 　　月　　24　　日
                              書記官  徐子芹